【裁判字號】    90,自,247
【裁判日期】    900925
【裁判案由】    公然侮辱
【裁判全文】
臺灣臺中地方法院刑事判決                            九十年度自字第二四七號
    自  訴  人  丙○○
    被      告  戊○○
右列被告因妨害名譽案件，經自訴人提起自訴，本院判決如左：
    主  文
戊○○公然侮辱人，處拘役貳拾日，如易科罰金，以參佰元折算壹日。
    事  實
一、戊○○與丙○○、梁何銀杏夫妻及乙○○三人均係址設臺中縣大雅鄉○○○路一
    一七巷「羅馬大地五期」公寓大廈住戶（該大廈有住戶一百三十五戶，戊○○住
    該路一一七巷四十七號五樓，丙○○夫妻住同巷三十一號一樓，乙○○住同巷三
    十七號一樓），平日戊○○與梁何銀杏即有嫌隙，於民國（下同）八十九年十月
    五日晚上八時許，戊○○與友人丁○○、甲○○等人一同至鄰居林樹金（住同巷
    三十號二樓）住處飲酒聊天後，戊○○等四人下樓擬返家，然戊○○於經過該大
    廈一樓中庭花園丙○○住處門口時，見丙○○、梁何銀杏夫妻在屋內，竟公然以
    台語對在屋內之丙○○高喊稱「過來嘛！死老芋仔，幹你娘」之話語侮辱丙○○
    ，並挑釁梁何銀杏，丙○○、梁何銀杏二人隨即出言與之爭吵，梁何銀杏並以錄
    音機當場加以錄音，然戊○○並未罷休，持續出言辱罵侮辱丙○○，以台語聲稱
    「梁王八蛋，丙○○，你某討客兄，你攏不知，對吧‧‧‧丙○○的太太去給烏
    龜騎，你知否，那烏龜叫什麼名字，乙○○幹你某，你攏不知，憨憨的，死外省
    」等語（戊○○所犯誹謗罪，另由本院以八十九年度自字第九六三號案件審理）
    ，足以毀損丙○○之名譽。
二、案經丙○○提起自訴。
    理  由
一、訊據被告戊○○固坦承有於前揭時地，與友人甲○○、丁○○至林樹金住處聊天
    喝酒，後下樓至大廈一樓中庭，走路經過自訴人丙○○住家並與之爭吵之事實，
    惟否認有何犯行，辯稱：當時伊已喝醉，伊講了什麼話，伊已不記得，而自訴人
    所提當天錄音帶內容聲音模糊，不確定是伊之聲音云云。然查：（一）右揭被告
    出言侮辱自訴人丙○○之事實，業據自訴人丙○○指述綦詳，經核與被害人梁何
    銀杏及乙○○指述情節相符，復有當天事發經過情形之錄音帶及譯文附卷可憑；
    （二）再者，本院審理八十九年度自字第九六三號自訴人梁何銀杏自訴被告戊○○誹謗等罪案件中，被告戊○○於前揭時地確與自訴人丙○○及梁何銀杏在自訴
    人住家前發生爭吵之事實，業據證人丁○○於本院八十九年十二月二十二日審理
    中、甲○○於本院九十年七月十八日審理中證述無訛，而自訴人丙○○所提之錄
    音帶經本院八十九年十二月二十二日當庭勘驗結果，經核確與自訴人所提之譯文
    內容相符乙節，有勘驗筆錄在卷足據，且該錄音帶經本院於九十年七月十八日當
    庭撥放供自訴人丙○○、被害人梁何銀杏、乙○○、被告戊○○、證人甲○○及
    丁○○等人辨識結果，自訴人丙○○、被害人梁何銀杏、乙○○三人明確指稱該
    錄音帶內容聲音即為被告戊○○之聲音，而證人甲○○亦明確證稱：錄音帶內聲
    音是戊○○、梁何銀杏的聲音等語，證人丁○○則證稱：錄音帶內聲音類似戊○○、梁何銀杏、丙○○的聲音等語，被告戊○○則供稱：錄音帶內的聲音聽起來
    模模糊糊，不確定是伊的聲音等語，是綜核其等所述加以研判，足認自訴人丙○○所提出錄音帶內容，確實就是八十九年十月五日晚上八時許，其及其妻梁何銀
    杏與被告戊○○當時爭吵內容無誤，被告前揭所辯：伊當時講了什麼話已不記得
    ，錄音帶內的聲音，不確定是伊本人之聲音云云，顯係避重就輕之詞，不足採信
    。綜上所述，本件事證明確，被告犯行，足堪證明。
二、核被告所為，係犯刑法第三百零九第一項公然侮辱罪。爰審酌被告犯罪之動機、
    目的、手段、與人爭吵卻無端出言損及他人之名譽之犯罪所生危害程度及其犯罪
    否認犯行之態度等一切情狀，量處如主文所示之刑，並依修正後刑法第四十一條
    第一項前段諭知易科罰金之折算標準（按刑法第四十一條原規定犯最重本刑為三
    年以下有期徒刑以下之刑之罪，而受六個月以下有期徒刑或拘役之宣告者，得易
    科罰金，而該法條業經立法院三讀通過修正為犯最重本刑為五年以下有期徒刑以
    下之刑之罪，而受六個月以下有期徒刑或拘役之宣告，得易科罰金，並經總統於
    九十年一月十日以華總一義字第九０００００三八００號公布，於九十年一月十
    二日起生效，爰依修正後之刑法諭知易科罰金之折算標準）。
據上論斷，應依刑事訴訟法第三百四十三條、第二百九十九條第一項前段，刑法第二
條第一項前段、第三百零九條第一項、修正後刑法第四十一條第一項前段，罰金罰鍰
提高標準條例第一條前段、第二條，判決如主文。
中      華      民      國      九十      年      九    月    二十五    日
                                          法  官  李悌愷
右正本證明與原本無異。
如不服本判決，應於送達後十日內向本院提出上訴狀（須附繕本），上訴於台灣高等
法院台中分院。
                                          書記官
中      華      民      國      九十      年      九    月    二十五    日
附錄：
刑法第三百十條第一項：
意圖散布於眾，而指摘或傳述足以毀損他人名譽之事者，為誹謗罪，處一年以下有期
徒刑、拘役或五百元以下罰金。


司法院資訊處製作；財團法人民間司法改革基金會備份。
